---
title: "Informe Final"
author: "Ana Julia Escobar"
date: "3 de agosto de 2015"
output: html_document
---
### Introducción

Análisis de  nuestro modelo de regresión lineal múltiple. 


### Descripción información 

Cargamos nuestras datas

```{r,echo=TRUE,eval=TRUE}
options(warn=-1)
library(readxl)
pob1<-read_excel("poblacion1.xlsx", sheet=1, na=" ")
pob2<-read_excel("poblacion2.xlsx", sheet=1, na=" ")
View(pob1)
str(pob1)
View(pob2)
str(pob2)
```
Disponemos de `r nrow(pob1)` observaciones de `r ncol(pob1)` variables.
Disponemos de `r nrow(pob2)` observaciones de `r ncol(pob2)` variables.

Tendremos nuestras datas en una: población.
```{r,echo=TRUE,eval=TRUE}
options(warn=-1)
poblacion <- merge(pob1,pob2,by="identificador",suffixes=c("",""))
str(poblacion)
```

### Modelo de regresión lineal simple

Explicaremos  la variable `r names(poblacion)[2]` en función de los  regresores que tengan mayor correlación con nuestra variable dependiente.

```{r,echo=TRUE,eval=TRUE}
options(warn=-1)
core <- 3:dim(poblacion)[2]
core[1] <- NA


for(i in 2:dim(poblacion)[2]){
  if(is.numeric(poblacion[,i])==TRUE){
    core[i] <- cor(poblacion[,2], poblacion[,i])
  } else {
    core[i] <- NA
  }
}
core
```

Ajustamos un modelo de regresión lineal múltiple para las variables `r names(poblacion)[2]` con  `r names(poblacion)[3]`, `r names(poblacion)[4]`, `r names(poblacion)[7]`

La regresion regresión.

```{r,echo=TRUE,eval=TRUE}
reg <- lm(poblacion~var.pobl.mayor+menores.18+tasa.crimen, data=poblacion)
summary(reg)
```


Es decir nuestro modelo resultante estaría dado por la expresión
$$\hat{`r substring(names(poblacion)[2],1,2)`} = `r reg$coefficients[1]` + `r reg$coefficients[2]`  \hat{`r substring(names(poblacion)[3],1,2)`}+`r reg$coefficients[3]`  \hat{`r substring(names(poblacion)[4],1,2)`} `r reg$coefficients[4]`  \hat{`r substring(names(poblacion)[7],1,2)`}$$

### Interpretación
__Interpretación modelo:__ 
Si `r names(poblacion)[3]` se incrementa en una unidad, entonces `r names(poblacion)[2]`
`r tex <-"aumenta"; if(reg$coefficients[2]<0) (tex<-"disminuye");tex` en promedio `r abs(reg$coefficients[2])` unidades.


Si `r names(poblacion)[4]` se incrementa en una unidad, entonces `r names(poblacion)[2]`
`r tex <-"aumenta"; if(reg$coefficients[3]<0) (tex<-"disminuye");tex` en promedio `r abs(reg$coefficients[3])` unidades._


Si `r names(poblacion)[7]` se incrementa en una unidad, entonces `r names(poblacion)[2]`
`r tex <-"aumenta"; if(reg$coefficients[4]<0) (tex<-"disminuye");tex` en promedio `r abs(reg$coefficients[4])` unidades.

__Interpretación $R^2$:__ 

El modelo de regresión lineal obtenido explica el `r paste(100*summary(reg)$r.squared,"%")` de la variabilidad total.


### Pruebas de hipótesis

Para $\beta_4$
Como $t=`r summary(reg)[[4]][4,3]`$ es `r tex<-"menor"; if(summary(reg)[[4]][4,3]>qt(0.975,(nrow(poblacion)-2))) tex<-"mayor"; tex` que $t_{`r (nrow(poblacion)-2)`}(\frac{\alpha}{2})= `r qt(0.975,(nrow(poblacion)-2))`$
`r tex<-"no rechazo"; if(summary(reg)[[4]][4,3]>qt(0.975,(nrow(poblacion)-2))) tex<-"rechazo"; tex`
$H_0: \beta_4=0$.

Para $\beta_3$
Como $t=`r summary(reg)[[4]][3,3]`$ es `r tex<-"menor"; if(summary(reg)[[4]][3,3]>qt(0.975,(nrow(poblacion)-2))) tex<-"mayor"; tex` que $t_{`r (nrow(poblacion)-2)`}(\frac{\alpha}{2})= `r qt(0.975,(nrow(poblacion)-2))`$
`r tex<-"no rechazo"; if(summary(reg)[[4]][3,3]>qt(0.975,(nrow(poblacion)-2))) tex<-"rechazo"; tex`
$H_0: \beta_3=0$.

Para $\beta_2$
Como $t=`r summary(reg)[[4]][2,3]`$ es `r tex<-"menor"; if(summary(reg)[[4]][2,3]>qt(0.975,(nrow(poblacion)-2))) tex<-"mayor"; tex` que $t_{`r (nrow(poblacion)-2)`}(\frac{\alpha}{2})= `r qt(0.975,(nrow(poblacion)-2))`$
`r tex<-"no rechazo"; if(summary(reg)[[4]][2,3]>qt(0.975,(nrow(poblacion)-2))) tex<-"rechazo"; tex`
$H_0: \beta_2=0$.

Para $\beta_1$
Como $t=`r summary(reg)[[4]][1,3]`$ es `r tex<-"menor"; if(summary(reg)[[4]][1,3]>qt(0.975,(nrow(poblacion)-2))) tex<-"mayor"; tex` que $t_{`r (nrow(poblacion)-2)`}(\frac{\alpha}{2})= `r qt(0.975,(nrow(poblacion)-2))`$
`r tex<-"no rechazo"; if(summary(reg)[[4]][1,3]>qt(0.975,(nrow(poblacion)-2))) tex<-"rechazo"; tex`
$H_0: \beta_1=0$.


### Análisis de varianza

Realizando la tabla __ANOVA__ tenemos los siguientes resultados:
```{r,echo=TRUE,eval=TRUE}
anova <- aov(reg)
summary(anova)

```


### Intervalos de confianza
```{r}
confint(reg,level = 0.95)
```

### Gráficos residuales
```{r}
library(DT)
residuo <- reg[["residuals"]]
prediccion <- reg[["fitted.values"]]
hist(residuo,15,col = "purple",border = "pink")
mean(residuo)
qqnorm(residuo)
qqline(residuo,col="pink")